臺灣橋頭地方法院刑事判決　　　　　　110年度原交易字第2號
公　訴　人　臺灣橋頭地方檢察署檢察官
被　　　告　沈珮辰


指定辯護人　李佩娟公設辯護人
上列被告因公共危險案件，經檢察官聲請簡易判決處刑（110 年
度速偵字第277 號），本院認不宜以簡易判決處刑（原簡易案件
案號：110年度原交簡字第12 號），改以通常程序審理，嗣被告
就被訴事實為有罪之陳述，經本院告知簡式審判程序之旨，並聽
取被告與檢察官之意見後，裁定行簡式審判程序，判決如下：
    主  文
沈珮辰犯不能安全駕駛動力交通工具罪，累犯，處有期徒刑柒月
。
    事  實
一、沈珮辰於民國110年2月15日13時許，在其高雄市○○區○○
    路00號住處飲用啤酒後，吐氣所含酒精濃度已逾每公升0.25
    毫克達不能安全駕駛之程度，仍基於不能安全駕駛動力交通
    工具之犯意，於同日15時許，騎乘車牌號碼000-000 號普通
    重型機車上路。嗣於同日15時許，其將機車停放在高雄市○
    ○區○○路00號之高雄市政府警察局岡山分局深水派出所附
    近，步行至該所內為另案毀損提告時，因身上散發酒味，而
    於同日16時26分許為警對其施以吐氣酒精濃度測試，測得其
    吐氣酒精濃度高達每公升0.35毫克，而查悉上情。
二、案經高雄市政府警察局岡山分局報告臺灣橋頭地方檢察署檢
    察官偵查後聲請簡易判決處刑。
    理  由
一、程序部分：
    被告沈珮辰所犯係死刑、無期徒刑、最輕本刑為3 年以上有
    期徒刑以外之罪，亦非高等法院管轄第一審案件，其於本院
    準備程序就被訴事實為有罪之陳述，經本院告知簡式審判程
    序之旨，並聽取檢察官及被告之意見後，認無不得或不宜改
    依簡式審判程序之處，爰依刑事訴訟法第273條之1 第1項規
    定，裁定改行簡式審判程序。又本件卷內之證據資料，依同
    法第273條之2規定，不受同法第159條第1項關於傳聞法則規
    定之限制，依法均有證據能力，合先敘明。
二、認定犯罪事實所憑之證據及理由：
    上揭犯罪事實，業據被告始終坦承不諱（警卷第1至5頁；偵
    卷第35至36頁；原交易卷第75頁、78頁、84頁），復有高雄
    市政府警察局岡山分局深水派出所員警職務報告、酒精測定
    紀錄表、呼氣酒精測試器檢定合格證書、高雄市政府警察局
    舉發違反道路交通管理事件通知單、車輛詳細資料報表、現
    場照片、證號查詢機車駕駛人等資料在卷可佐（警卷第7 頁
    至25頁），足認被告前揭自白與事實相符，應足採信。故本
    件事證明確，被告犯行洵堪認定，應依法論科。
三、論罪科刑：
（一）按不能安全駕駛罪屬抽象危險犯，不以發生具體危險為必
      要，故刑法第185條之3第1 項特明訂酒精濃度標準值，以
      此作為認定「不能安全駕駛」之判斷標準，以有效遏阻酒
      駕事件發生。本件被告酒後騎車上路，經警發現身上散發
      酒味，進而測得吐氣所含酒精濃度達每公升0.35毫克，已
      逾上開法定之酒精濃度標準值，應已達不能安全駕駛之程
      度甚明。故核被告所為，係犯刑法第185條之3第1項第1款
      之不能安全駕駛動力交通工具罪。
（二）被告於97年間即曾因不能安全駕駛罪，經高雄地方法院檢
      察署為緩起訴處分在案，嗣於103、104年起，又因犯不能
      安全駕駛罪，先後遭法院論罪科刑。且前於108 年間方因
      再犯不能安全駕駛罪，經本院以108年原交簡字第15 號判
      決判處有期徒刑5月，併科罰金新臺幣（下同）30,000 元
      確定，又於同年度再犯同類案件，經本院以108 年度原交
      簡字第75號判決判處有期徒刑6 月，併科罰金40,000元確
      定，上開2罪嗣經合併定執行刑為有期徒刑10 月及併科罰
      金60,000元，被告經入監執行，於109年11月4日甫執行完
      畢出監（徒刑期間108年11月6日至109年9月5 日，接續執
      行罰金易服勞役60日），本次已為其第六次觸犯同類罪名
      等情，有臺灣高等法院被告前案紀錄表為憑（原交易卷第
      13至18頁）。被告受前揭有期徒刑執行完畢後，5 年內故
      意再犯本罪，為累犯，參酌被告於前次酒駕案件執行完畢
      後，仍再犯本件相同之罪，足見其法治觀念欠缺，未能正
      視其酒駕行為之嚴重性，刑罰反應力較薄弱，未因前案刑
      罰執行而知所警惕，有特別惡性存在，基於罪刑相當原則
      及比例原則，並考量刑罰矯正及預防目的、犯罪所生危害
      等釋字第775號所揭櫫之一切情狀，爰依刑法第47條第1項
      規定加重其刑。
（三）至辯護意旨雖以被告係因酒後欲行報案、保護自我權利而
      前往派出所，方遭查獲本案，並非有其他違規事故或因臨
      檢而遭發現，且酒測值亦僅超標約0.1 毫克，情節尚屬輕
      微等情，主張被告有刑法第59條酌減其刑規定之適用。惟
      刑法第59條所規定之酌量減輕其刑，必其犯罪另有特殊之
      原因、環境或背景，在客觀上足以引起一般之同情，認即
      予以宣告法定最低度刑猶嫌過重者，始有其適用。至被告
      之一般犯罪情節及犯罪後態度等事項，僅屬刑法第57條所
      定在法定刑範圍內量刑時應予審酌之事項，茍非其犯罪具
      有特殊原因、環境或背景，在客觀上足堪憫恕者，尚難遽
      予適用刑法第59條酌量減輕其刑之規定（最高法院110 年
      度台上字第3150號判決參照）。參酌被告先前已有多次酒
      後不能安全駕駛之前案紀錄，且因此入監服刑，其機車駕
      照並因酒駕而遭註銷，有前揭證號查詢機車駕駛人資料可
      參，自應明知該行為之危險性，竟仍再次於飲酒後騎車上
      路而犯本案，足見其未能正視法律規範及交通安全，守法
      意識薄弱；又本件被告動機及犯案情節，業於刑法第57條
      量刑審酌事由中為考量，依被告所為情節，難認有何情堪
      憫恕或客觀上足以引起一般人之同情之情形，亦無所謂情
      輕法重之情，自無適用刑法第59條之餘地，故辯護意旨上
      開主張，難認有據。
（四）爰依據行為人之責任為基礎，審酌酒駕肇事對社會交通用
      路人之危害甚大，此為社會大眾所周知，被告亦曾因此遭
      法院論罪科刑，對此尤應知之甚詳，竟仍執意於飲酒後騎
      車上路，復依被告所陳行車距離乃自其住處至深水派出所
      附近，已有相當之距離，足認被告所為已對公共安全造成
      相當之潛在危害，所為殊屬不該。又被告除前揭累犯部分
      不予重複評價外，於103、104年間均曾因酒後駕車之不能
      安全駕駛行為，迭經法院處刑在案，則被告經前揭刑罰制
      裁後，竟仍再次觸犯同類罪名，心態確屬可議。惟念被告
      犯後始終坦承犯行，並陳明所犯細節，堪認有所悔意，衡
      及被告行為所在尚非人車往來至為密集之處、本次測得呼
      氣酒精濃度數值為每公升0.35毫克，兼衡被告前開犯罪動
      機、目的、智識程度及生活狀況【自述為另案申告而騎車
      洽公，國小畢業、從事雜工，收入不穩、經濟貧寒而為低
      收入戶、離婚與母同住，子女均已成年，無重大疾病（原
      交易卷第84頁）】等一切情狀，量處如主文所示之刑。
據上論斷，依刑事訴訟法第452 條、第273條之1第1項、第299條
第1項前段，刑法第185條之3第1項第1款、第47條第1項，刑法施
行法第1條之1第1項，判決如主文。
本案經檢察官李奇哲聲請簡易判決處刑，檢察官林世勛到庭執行
職務。
中    華    民    國   110    年    10    月    29    日
                  刑事第三庭    法  官  羅婉怡
以上正本證明與原本無異。
如不服本判決應於收受判決後 20 日內向本院提出上訴書狀，並
應敘述具體理由。其未敘述上訴理由者，應於上訴期間屆滿後
20 日內向本院補提理由書 (均須按他造當事人之人數附繕本)「
切勿逕送上級法院」。
中    華    民    國   110    年    10    月    29    日
                                書記官  許雅如
附錄本案論罪科刑法條全文：
刑法第185 條之3
駕駛動力交通工具而有下列情形之一者，處2 年以下有期徒刑，
得併科20萬元以下罰金：
一、吐氣所含酒精濃度達每公升0.25毫克或血液中酒精濃度達百
    分之0.05以上。
二、有前款以外之其他情事足認服用酒類或其他相類之物，致不
    能安全駕駛。
三、服用毒品、麻醉藥品或其他相類之物，致不能安全駕駛。
因而致人於死者，處1 年以上7 年以下有期徒刑；致重傷者，處
6 月以上5 年以下有期徒刑。